---
title: "gi-ws-06-1"
author: "Charlotte Gohr, Marvin Ludwig, Klaas Rueggeberg"
date: "11 Dezember 2016"
output: html_document
---

## Local drainage direction

#### Vorueberlegungen:
- Das DEM sollte um das Gebiet 477782.77, 5632175.60 zugeschnitten werden
- Welche Module geben das Einzugsgebiet aus?
    + Welche Inputs werden dafür benötigt?
    + Werden dafür weitere Module benötigt?
    
    
```{r, eval = FALSE}

# Initialize script
source("d:/university/msc-phygeo-class-of-2016-Ludwigm6/fun/init.R")
path <- Init("gi", "06")

library(raster)
library(gdalUtils)
library(scales)

# source SAGA Toolchain
source(paste0(path$fun, "fun_analyze_hydro.R"))

########################################
# Cutting the DEM to get area of interest
DEM_full <- raster(paste0(path$gi$input, "geonode_las_dtm_01m.tif")) 

plot(DEM_full)
points(477782.77, 5632175.60)

# Getting the part around the marked spot
DEM_cut <- crop(DEM_full, c(477782-1000, 477782+1000, 5632175-1000, 5632175+1000))
plot(DEM_cut)
writeRaster(DEM_cut, filename = paste0(path$gi$run, "geonode_las_dtm_01m_cut.tif"), overwrite = TRUE)

##########################################

# # # Initialize SAGA modules # # #

# directory for new files
workdir <- paste0(path$gi$saga, "hydrology/")
# path to DEM
DEM <- paste0(path$gi$run, "geonode_las_dtm_01m_cut.tif")
# min_slope value for the Fill Sink module
sink_min_slope <- "0.00085"
# strahler order for channel network module
channels_threshold <- "7"

# # # run SAGA modules # # #
hydrology <- analyze_hydro(DEM = DEM,
                            workdir = workdir,
                            sink_min_slope = sink_min_slope,
                            channels_threshold = channels_threshold)
summary(hydrology)

# show results
plot(DEM_cut, ext = c(476782, 478782, 5632000, 5633175), main = "DEM with watershed and channels near Caldern")
plot(hydrology$watershed, col = alpha("grey", 0.2), add = TRUE)
plot(hydrology$channels, col = "blue", add = TRUE)

plot(hydrology$spi, main = "Stream Power Index")



```
## Show result
```{r, include = FALSE}
# Redundant code because of markdown #
library(raster)
library(rgdal)
library(scales)
workdir <- "D:/university/data/gis/saga/hydrology/"
hydrology <- list(channels = readOGR(paste0(workdir, "channels.shp")),
                 watershed = readOGR(paste0(workdir, "watershed_basins.shp")),
                 spi = raster(paste0(workdir, "stream_power_index.tif")),
                 filepath = workdir)
DEM_cut <- raster("d:/university/data/gis/run/geonode_las_dtm_01m_cut.tif")
```

```{r}
plot(DEM_cut, ext = c(476782, 478782, 5632000, 5633175), main = "DEM with watershed and channels near Caldern")
plot(hydrology$watershed, col = alpha("grey", 0.2), add = TRUE)
plot(hydrology$channels, col = "blue", add = TRUE)

plot(hydrology$spi, main = "Stream Power Index")
```

Der Algorithmus berechnet aus dem DEM als tif das Gewässernetzwerk, Wasserscheiden/Einzugsgebiete und den Stream Power Index.  
Dazu wird das tif mit gdalwarp in sgrd formatiert und mit dem Modul Fill Sinks (Wang & Liu) das DEM vorbearbeitet.  
Das Modul Channel Network and Drainage Basins benötigt das 'sinkfreie' DEM und gibt Shapedateien des Gewässernetzwerks und den Einzugsgebieten aus.  
***  
Nach mehreren durchlaeufen mit verschiedenen Parametern sind immernoch wenige Artefakte vorhanden und sowohl Lahn als auch der kleine Bach werden "abgeschnitten".  
Müsste das Einzugsgebiet nicht bis zur höchsten Stelle im DEM reichen? (grüne Gebiete in der Abbildung)


## Content of the function 'fun_analyze_hydro'
```{r, eval = FALSE}

analyze_hydro <- function(DEM, workdir, sink_min_slope, channels_threshold){
 
  library(gdalUtils)
  library(rgdal)
  library(raster)
  # Create output- and workfolder
  if(!file.exists(file.path(workdir))){
    dir.create(file.path(workdir), recursive = TRUE)
  }
  setwd(workdir)
  
  # 0.5 convert tif to SAGA Format
  gdalwarp(srcfile = DEM, dstfile = paste0(workdir, "DEM.sdat"), overwrite = TRUE, of = 'SAGA')
  
  # 1. Preprocessing the DEM: Fill Sinks (Wang & Liu)
  system(paste0("saga_cmd ta_preprocessor 4 ",
                "-ELEV=DEM.sdat ",
                "-FILLED=DEM_no_sinks.sdat ",
                "-FDIR=flow_direction.sdat ",
                "-WSHED=watershed.sdat ",
                "-MINSLOPE=",sink_min_slope))
  
  # 2. Channel Network and Drainage Basins
  system(paste0("saga_cmd ta_channels 5 ",
                "-DEM=DEM_no_sinks.sdat ", 
                "-DIRECTION=flow_direction_channels.sdat ", 
                "-BASIN=drainage_basins.sdat ",
                "-SEGMENTS=channels.shp ", 
                "-BASINS=watershed_basins.shp ", 
                "-NODES=nodes.shp ", 
                "-THRESHOLD=",channels_threshold))
  
  
  # 3. Stream Power Index
  # 3.1 Slope, Aspect, Curvature
  system(paste0("saga_cmd ta_morphometry 0 ",
                "-ELEVATION=DEM_no_sinks.sdat ",
                "-SLOPE=slope.sdat ",
                "-METHOD=6 -UNIT_SLOPE=0 -UNIT_ASPECT=0"))
  
  # 3.2 Stream Power Index
  system(paste0("saga_cmd ta_hydrology 21 ",
                "-SLOPE=slope.sdat ",
                "-AREA=watershed.sgrd ",
                "-SPI=stream_power_index.sdat ",
                "-CONV=0"))
  
  
  # 3.3 Convert to tif
  gdalwarp(srcfile = paste0(workdir, "stream_power_index.sdat"), dstfile = paste0(workdir, "stream_power_index.tif"), overwrite = TRUE, of = 'GTiff')
  
  
  
  output <- list(channels = readOGR(paste0(workdir, "channels.shp")),
                 watershed = readOGR(paste0(workdir, "watershed_basins.shp")),
                 spi = raster(paste0(workdir, "stream_power_index.tif")),
                 filepath = workdir)
  
  return(output)
  
}



```